【裁判字號】    98,審訴,2679
【裁判日期】    980730
【裁判案由】    毒品危害防制條例
【裁判全文】
臺灣高雄地方法院刑事判決            98年度審訴字第2679號
公  訴  人  臺灣高雄地方法院檢察署檢察官
被      告  甲○○
                    另案羈押在臺灣高雄看守所
指定辯護人  本院公設辯護人黃秋葉
上列被告因毒品危害防制條例案件，經檢察官提起公訴（98年度
毒偵字第2827號），本院合議庭裁定由受命法官獨任依協商程序
審理，判決如下：
    主  文
甲○○施用第一級毒品，累犯，處有期徒刑拾月。
    事實及理由
一、本件犯罪事實及證據，除犯罪事實「於94年05月12日保護保
    束期滿視為執行完畢」更正為「於94年5 月6 日假釋期滿執
    行完畢」；證據部分補充「被告甲○○於本院審理中之自白
    」外，餘均引用檢察官起訴書所載，如附件。
二、本件被告業已認罪，並經辯護人協助下與檢察官於審判外達
    成協商之合意，渠等合意內容為：被告願受科刑範圍如主文
    所載。經核被告所為，係犯毒品危害防制條例第10條第1 項
    之施用第一級毒品罪，而被告有起訴書所載之前科紀錄乙情
    ，有臺灣高等法院被告前案紀錄表在卷可稽，其受有期徒刑
    執行完畢，5 年內故意再犯本件最重本刑為有期徒刑以上之
    罪，為累犯，應依刑法第47條第1 項規定加重其刑。此外，
    上開協商合意內容，並無刑事訴訟法第455 條之4 第1 項所
    列不得認罪協商之情形，本件既經檢察官聲請改依協商程序
    而為判決，本院爰不經言詞辯論，於協商合意範圍內為協商
    判決。
三、應適用之法條：刑事訴訟法第455 條之4 第2 項、第455 條
    之8 、第454 條第2 項，毒品危害防制條例第10條第1 項，
    刑法第11條前段、第47條第1 項。
四、本判決除有刑事訴訟法第455 條之4 第1 項第1 款、第2 款
    、第4 款、第6 款、第7 款所定情形之一，或違反同條第2
    項規定者外，不得上訴。
本案經檢察官陳麗琇到庭執行職務。
中    華    民    國    98    年    7     月    30    日
                  刑事第十庭    法  官  陳君杰
以上正本證明與原本無異。
如不服本判決應於收受判決後10日內向本院提出上訴書狀，並應
敘述具體理由。其未敘述上訴理由者，應於上訴期間屆滿後20日
內向本院補提理由書(均須按他造當事人之人數附繕本)「切勿逕
送上級法院」。
中    華    民    國    98    年    7     月    30    日
                                書記官  李承悌
附錄本判決論罪科刑法條全文：
毒品危害防制條例第10條第1項
施用第一級毒品者，處6 月以上5 年以下有期徒刑。
附件：
臺灣高雄地方法院檢察署檢察官起訴書
                                    98年度毒偵字第2827號
    被      告  甲○○  男  32歲（民國○○年○○月○○日生）
                        住高雄市○○區○○里○鄰○○路40
                          巷83弄14號
                        國民身分證統一編號：Ｚ000000000號
上列被告因違反毒品危害防制條例案件，業經偵查終結，認應提
起公訴，茲敘述犯罪事實、證據並所犯法條如下：
        犯罪事實
一、甲○○於民國89年間，因施用毒品案件，經臺灣高雄地方法
    院以89年度毒聲字第0474號裁定令入戒治處所施以強制戒治
    ，於90年3月17日強制戒治期滿釋放出監；復因施用毒品案
    件，分別經臺灣高等法院高雄分院以92年度上訴字第1529號
    判決判處有期徒刑7月、3月，定應執行刑為有期徒刑9月確
    定，及經臺灣屏東地方法院以93年度訴字第190號判決判處
    有期徒刑7月、3月，應執行有期徒刑9月確定。上開二判決
    經接續執行至94年04月26日假釋出監並交付保護管束，於94
    年05月12日保護保束期滿視為執行完畢。詎猶不知戒除毒癮
    ，復基於施用第一級毒品海洛因之犯意，於98年3月23日20
    時許，在其位於高雄市○○區○○里○鄰○○路40巷83弄14
    號住處內，以針筒注射方式，施用第一級毒品海洛因1次。
    嗣經警於98年3月24日18時50分許，持強制採驗尿液許可書
    前往甲○○住處，將甲○○帶回警局並採集尿液送驗，結果
    呈可待因、嗎啡陽性反應，而查獲上情。
二、案經高雄市政府警察局左營分局移送偵辦。
        證據並所犯法條
一、證據方法及待證事實：
  ┌──┬──────────┬────────────┐
  │編號│      證據清單      │      待證事實          │
  ├──┼──────────┼────────────┤
  │1   │被告於偵查中之供述。│被告於上揭時、地施用第一│
  │    │                    │級毒品海洛因之事實。    │
  ├──┼──────────┼────────────┤
  │2   │高雄市立凱旋醫院98年│被告為警採集之尿液經送驗│
  │    │4月6日出具之濫用藥物│呈可待因、嗎啡陽性反應，│
  │    │尿液檢驗報告、列管毒│足認被告確有於上揭時間施│
  │    │品人口尿液檢體採集送│用第一級毒品海洛因之犯罪│
  │    │驗紀錄表（檢體編號：│事實。                  │
  │    │VＺ00000000000）各1份│                        │
  │    │。                  │                        │
  ├──┼──────────┼────────────┤
  │3   │本署刑案資料查註紀錄│被告前次受強制戒治執行完│
  │    │表、全國施用毒品案件│畢釋放後，5年內再度施用 │
  │    │紀錄表。            │毒品並經判決確定且執行完│
  │    │                    │畢，又再犯本件施用毒品犯│
  │    │                    │行，並構成累犯之事實。  │
  └──┴──────────┴────────────┘
二、查被告既已於初犯施用毒品行為經強制戒治執行完畢釋放後
    之5年內，再為施用毒品之犯行而經依法追訴處罰，有本署
    刑案資料查註紀錄表在卷可憑，顯見被告前所接受之強制戒
    治程序，尚未能遮斷毒癮，參諸毒品危害防制條例第20條、
    第23條之立法理由、最高法院97年9月9日第5次刑事庭會議
    決定，被告再為本案施用毒品犯行，已不屬於「5年後再犯
    」之情形，應予追訴。核被告甲○○所為，係犯毒品危害防
    制條例第10條第1項之施用第一級毒品海洛因罪嫌。被告持
    有第一級毒品海洛因之低度行為，為施用之高度行為所吸收
    ，爰不另請論罪。又被告有如犯罪事實欄所載之犯罪、科刑
    及執行之紀錄，有本署刑案資料查註紀錄表1份附卷可稽，
    其於徒刑執行完畢後5年內故意再犯本件有期徒刑以上之罪
    ，為累犯，請依刑法第47條第1項規定論處。
三、依毒品危害防制條例第23條第2項、刑事訴訟法第251條第1
    項提起公訴。
    此    致
臺灣高雄地方法院
中    華    民    國    98    年    6     月    19    日
                              檢  察  官  乙  ○  ○
上正本證明與原本無異
中    華    民    國    98    年    6     月    24    日
                              書  記  官  徐  偉  棠


司法院資訊處製作；財團法人民間司法改革基金會備份。
